臺灣板橋地方法院交通事件裁定　　　　96年度交聲字第1421號
原處分機關　交通部公路總局臺北區監理所
異　議　人
即受處分人　甲○○
上列異議人即受處分人因違反道路交通管理處罰條例案件，不服
原處分機關於中華民國96年9 月7 日所為之裁決處分（裁決書案
號：北監營裁字裁40-C00000000號），聲明異議，本院裁定如下
：
    主  文
原處分撤銷。
甲○○不罰。
    理  由
一、原處分意旨略以：異議人即受處分人甲○○於民國96年3 月
    7 日晚間7 時50分許，駕駛車牌號碼RA8-393 號輕型機車，
    在臺北縣樹林市○○街○ 段64號前肇事，致行人陳有平、曾
    家駿受傷而逃逸，經臺北縣政府警察局樹林交通分隊警員掣
    單舉發，爰依道路交通管理處罰條例第62條第3 項、第4 項
    （裁決書漏載「第3 項」）規定，裁處罰鍰新臺幣（下同）
    6000元，並吊銷駕駛執照1 年。
二、聲明異議意旨略以：異議人駕車肇事後，即下車詢問被害人
    傷勢，經徵得被害人同意，始行離去，並未逃逸，詎遭裁罰
    ，自難甘服，爰依法聲明異議。
三、按汽車駕駛人駕駛汽車肇事致人受傷或死亡者，應即採取救
    護措施及依規定處置，並通知警察機關處理，不得任意移動
    肇事汽車及現場痕跡證據，違反者處新臺幣3000元以上9000
    元以下罰鍰；前項駕駛人肇事致人受傷而逃逸者，吊銷其駕
    駛執照，道路交通管理處罰條例第62條第3 項、第4 項定有
    明文。經查：異議人於96年3 月7 日晚間7 時50分許，駕駛
    車牌號碼RA8-393 號輕型機車，在臺北縣樹林市○○街○ 段
    64號前肇事，致陳有平、曾家駿受傷之事實，為異議人所不
    爭執，並有財團法人恩主公醫院診斷證明書2 件附於臺灣板
    橋地方法院檢察署96年度偵字第13316 號公共危險案件偵查
    卷宗可資佐證，應堪認定。而異議人駕車肇事致陳有平、曾
    家駿受傷，雖未通知警察機關處理，惟被害人曾家駿於前開
    刑事案件偵查中具結證稱：「…當時我跟陳有平都沒有怎麼
    樣，所以我們就主動讓被告（即異議人）離開，我還幫她發
    動機車。」等語（見前揭偵查卷宗第44頁），所涉肇事逃逸
    罪嫌，亦經臺灣板橋地方法院檢察署檢察官以96年度偵字第
    13316 號為不起訴處分在案，此據本院調閱前述偵查卷宗核
    閱無誤。異議人肇事後，既曾下車確認被害人傷勢無礙後，
    始駕車離去，自非得以道路交通管理處罰條例第62條第3 項
    、第4 項之罰責相繩。原處分機關遽予裁罰，即有未洽。綜
    上，本件異議為有理由，爰撤銷原處分，併為異議人不罰之
    諭知，以昭審慎。
據上論斷，應依道路交通案件處理辦法第20條，裁定如主文。
中　　華　　民　　國　　96　　年　　10　　月　　19　　日
                        交通法庭  法　官  廖  怡  貞
以上正本證明與原本無異
如不服本裁定應於送達後5 日內向本院提出抗告狀
                                  書記官  林  惠  齡
中　　華　　民　　國　　96　　年　　10　　月　　22　　日
